Minutes et répertoires du notaire Nicolas Jean-Baptiste GOBIN, 8 janvier 1783 - 30 septembre 1806 (étude X)
Archives nationales
- Minutes de Nicolas Jean-Baptiste GOBIN, 1783 - 1814; MC/ET/X/725 - MC/ET/X/875
  - Minutes (reconstitution de l'état civil parisien). 1783 - 1814, MC/ET/X/870
    Ces minutes ont été retirées et constituées en recueil factice pour la reconstitution de l'état-civil parisien, actes de notoriété, dépôts de pièces, emprunt du duc d'ORLEANS et autres documents auxquels sont annexés des extraits authentiques d'état-civil parisien.
  - Minutes (reconstitution de l'état civil parisien). 1783 - 1814, MC/ET/X/871
  - Minutes (constitutions de rentes publiques). 1784, 11 mai - 1784, 15 septembre, 11 mai 1784 - 15 septembre 1784; MC/ET/X/872
    Édit de décembre 1783, rentes viagères.
    constitution de rente
  - Minutes (constitutions de rentes publiques). 1784, 22 septembre, 22 septembre 1784; MC/ET/X/873
  - Minutes (constitutions de rentes publiques). 1784, 22 septembre, 22 septembre 1784; MC/ET/X/874
  - Minutes (constitutions de rentes publiques). 1784, 27 octobre - 1785, 13 décembre, 27 octobre 1784 - 13 décembre 1785; MC/ET/X/875
- Répertoire(s) de Nicolas Jean-Baptiste GOBIN, 8 janvier 1783 - 1806; MC/RE/X/15 - MC/RE/X/24
  - Répertoire. 1783, 8 janvier - 1787, 8 janvier 1783 - 1787; MC/RE/X/15
    Informations concernant le classement et la cotation:
    Le niveau inférieur de description, quand il existe, correspond aux mentions d'actes contenues dans le répertoire. Parmi celles-ci, certaines peuvent y être décrites, de manière plus ou moins détaillée. Pour consulter l'acte proprement dit, il convient de rechercher la cote au niveau des articles (registre ou liasse) des minutes du notaire (cote de type 'MC/ET').
    - Inventaire après décès de Courant dit Latour, 8 janvier 1783
      Informations concernant le classement et la cotation du document:
      Attention: la cote de répertoire (de type 'MC/RE') ne permet pas de consulter la minute de l'acte. ll convient de rechercher la cote de la minute (de type 'MC/ET') au niveau des articles (registre ou liasse) de minutes du notaire.
      L'accès aux images numérisées des pages du répertoire se fait au niveau de description supérieur (' Répertoire du notaire '), rubrique ' Consulter les archives numérisées associées'.
      Base Généanot des actes contenant des renseignements d'état civil, 1780-1790 par l'association La France généalogique, 2004-2012 (base de données migrée: voir contexte dans le Plan d’orientation général - Notaires de Paris, guides thématiques du Minutier).
      Date de création de la notice: 2005
      inventaire après décès; Courant dit Latour
    - Contrat de mariage entre Lafauche et la demoiselle Deleure, 9 janvier 1783
      contrat de mariage; Lafauche; Deleure (demoiselle)
    - Inventaire après décès de madame Levasseur, 15 janvier 1783
      inventaire après décès; Levasseur (madame)
    - Notoriété constatant l'absence de monsieur Ségard, 20 janvier 1783
      notoriété; Segard (monsieur)
    - Notoriété concernant Guilloreau de l'Epine, 20 janvier 1783
      notoriété; Guilloreau de L'Épine
    - Notoriété concernant la femme Hénault, 22 janvier 1783
      notoriété; Henault (femme)
    - Contrat de mariage entre monsieur Budin et mademoiselle Naissant, 23 janvier 1783
      contrat de mariage; Budin (monsieur); Naissant (mademoiselle)
    - Inventaire après décès du sieur Millot, 23 janvier 1783
      inventaire après décès; Millot (sieur)
    - Inventaire après décès du sieur Brébant, 27 janvier 1783
      inventaire après décès; Bredant (sieur)
    - Notoriété concernant la demoiselle Denia, 30 janvier 1783
      notoriété; Denia (demoiselle)
    - Contrat de mariage entre le sieur Besançon et la demoiselle Bouillerot, 30 janvier 1783
      contrat de mariage; Besancon (sieur); Bouillerot (demoiselle)
    - Notoriété concernant les héritiers Villette, 30 janvier 1783
      notoriété; Villette (héritiers)
    - Contrat de mariage entre le sieur Leveut et la demoiselle Muray, 3 février 1783
      contrat de mariage; Leveut (sieur); Muray (demoiselle)
    - Notoriété concernant mademoiselle Godet, 4 février 1783
      notoriété; Godet (mademoiselle)
    - Inventaire après décès de dame Nodot femme Simon, 6 février 1783
      inventaire après décès; Nodot (dame); Simon (femme)
    - Contrat de mariage entre le sieur Paumier et la demoiselle Poupet, 7 février 1783
      contrat de mariage; Paumier (sieur); Poupet (demoiselle)
    - Inventaire après décès du sieur Grégoire, 15 février 1783
      inventaire après décès; Gregoire (sieur)
    - Inventaire après décès de la dame Chilo, 15 février 1783
      inventaire après décès; Chilo (dame)
    - Notoriété concernant les héritiers de la veuve Dondeuil, 16 février 1783
      notoriété; Dondeuil (veuve)
    - Contrat de mariage entre le sieur Simon et la demoiselle Grimon, 16 février 1783
      contrat de mariage; Simon (sieur); Grimon (demoiselle)
    - Mariage entre le sieur Leblanc et la demoiselle Renard, 18 février 1783
      contrat de mariage; Leblanc (sieur); Renard (demoiselle)
    - Notoriété après le décès de Tizolet, 19 février 1783
      notoriété; Tizolet
    - Contrat de mariage entre Tiret et Devene, 20 février 1783
      contrat de mariage; Tiret; Devene
    - Contrat de mariage entre Marlé et Desoche, 21 février 1783
      contrat de mariage; Marle; Desoche
    - Contrat de mariage entre Jacob et la demoiselle Lair, 22 février 1783
      contrat de mariage; Jacob; Lair (demoiselle)
    - Contrat de mariage entre Housseau et la demoiselle Tardu, 22 février 1783
      contrat de mariage; Housseau; Tardu (demoiselle)
    - Contrat de mariage entre Baudouin et veuve Demay, 22 février 1783
      contrat de mariage; Boudouin; Demay (veuve)
    - Contrat de mariage entre Leroux et la demoiselle Doublet, 22 février 1783
      contrat de mariage; Leroux; Doublet (demoiselle)
    - Contrat de mariage entre Hérou et la demoiselle Michel, 24 février 1783
      contrat de mariage; Herou; Michel (demoiselle)
    - Notoriété concernant la demoiselle Langlois, 25 février 1783
      notoriété; Langlois (demoiselle)
    - Notoriété concernant monsieur Mesmes de Cernet, 25 février 1783
      notoriété; Nesmes de Cernet (monsieur)
    - Contrat de mariage entre Moignon et Laurent, 26 février 1783
      contrat de mariage; Moignon; Laurent
    - Contrat de mariage entre Martignon et la demoiselle Dumoutier, 28 février 1783
      contrat de mariage; Martignon; Dumoutier (demoiselle)
    - Notoriété concernant les noms de Buzelin, 1er mars 1783
      notoriété; Buzelin
    - Contrat de mariage entre Boullene et la demoiselle Lefort, 9 mars 1783
      contrat de mariage; Boullene; Lefort (demoiselle)
    - Inventaire après décès de Bourar, 12 mars 1783
      inventaire après décès; Bourar
    - Inventaire après décès après le décès de la veuve Huron, 17 mars 1783
      inventaire après décès; Huron (veuve)
    - Contrat de mariage entre Laurenson et la demoiselle Bontemps, 20 mars 1783
      contrat de mariage; Laurenson; Bontemps (demoiselle)
    - Notoriété concernant le sieur Allaine, 21 mars 1783
      notoriété; Allaine (sieur)
    - Notoriété concernant Lottinaux, 26 mars 1783
      notoriété; Lottinaux
    - Testament de la demoiselle Richard, 27 mars 1783
      testament; Richard (demoiselle)
    - Inventaire après décès de Durand Françoise, 27 mars 1783
      inventaire après décès; Durand (Françoise)
    - Testament de la veuve Dimié, 28 mars 1783
      testament; Dimie (veuve)
    - Dépôt de notoriété Beauvais, 28 mars 1783
      notoriété; dépôt de pièces; Beauvais
    - Inventaire après décès du sieur Delaunnay, 2 avril 1783
      inventaire après décès; Delaunnay (sieur)
    - Testament de la demoiselle Lefranc femme Devillers, 9 avril 1783
      testament; Lefranc (demoiselle); Devillers (femme)
    - Contrat de mariage entre Lemaire et la demoiselle Beausire, 10 avril 1783
      contrat de mariage; Lemaire; Beausire (demoiselle)
    - Inventaire après décès du sieur Raucourt, 12 avril 1783
      inventaire après décès; Raucourt (sieur)
    - Notoriété concernant Ladrei femme Aubert, 12 avril 1783
      notoriété; Ladrei; Aubert (femme)
    - Notoriété concernant Devaujous de Chatillon, 14 avril 1783
      notoriété; Devaujous de Chatillon
    - Contrat de mariage entre Despréaux et la demoiselle Courtois, 14 avril 1783
      contrat de mariage; Despreaux; Courtois (demoiselle)
    - Inventaire après décès de Derbouillont, 15 avril 1783
      inventaire après décès; Derbouillont
    - Inventaire après décès de la demoiselle Oger veuve Trubert, 18 avril 1783
      inventaire après décès; Oger (demoiselle); Trubert (veuve)
    - Contrat de mariage entre Gibert et la demoiselle Delaistre veuve Guérin, 19 avril 1783
      contrat de mariage; Gibert; Delaistre (demoiselle); Guerin (veuve)
    - Notoriété concernant la succession Huret, 24 avril 1783
      notoriété; Huret (succession)
    - Contrat de mariage entre Bisson et la demoiselle Brunet, 25 avril 1783
      contrat de mariage; Bisson; Brunet (demoiselle)
    - Contrat de mariage entre Letellier et la demoiselle Clérisseau, 26 avril 1783
      contrat de mariage; Letellier; Clerisseau (demoiselle)
    - Inventaire après décès de Dhelhotelle veuve Dijon, 26 avril 1783
      inventaire après décès; Dhelhotelle; Dijon (veuve)
    - Inventaire après décès de la demoiselle Jeanne Françoise Ricard, 29 avril 1783
      inventaire après décès; Ricard, Jeanne-Françoise
    - Contrat de mariage entre Levasseur et la demoiselle Ménager, 29 avril 1783
      contrat de mariage; Levasseur; Menager (demoiselle)
    - Inventaire après décès de mademoiselle Chailliout, 1er mai 1783
      inventaire après décès; Chailliout (mademoiselle)
    - Contrat de mariage entre Margelé et la demoiselle Tiphaine, 2 mai 1783
      contrat de mariage; Margele; Tiphaine (demoiselle)
    - Contrat de mariage entre Dupin et la demoiselle Régnaul, 2 mai 1783
      contrat de mariage; Dupin; Regnaul (demoiselle)
    - Inventaire après décès de Nicolas Trainquard, 3 mai 1783
      inventaire après décès; Trainquard, Nicolas
    - Testament de Jean Jacques Fromont, 3 mai 1783
      testament; Fromont, Jean-Jacques
    - Testament de la demoiselle Doscot veuve Lafeuillade, 4 mai 1783
      testament; Doscot (demoiselle); Lafeuillade (veuve)
    - Testament de Doscot majeure, 4 mai 1783
      testament; Doscot
    - Inventaire après décès de Jean Pierre Fournier, 5 mai 1783
      inventaire après décès; Fournier, Jean-Pierre
    - Dépôt des actes baptistaire et de mariage de la demoiselle Leclerc, 5 mai 1783
      acte d'état civil; dépôt de pièces; acte d'état civil; dépôt de pièces; Leclerc (demoiselle)
    - Testament déposé de la veuve Françoise Maroy, 5 mai 1783
      testament; dépôt de pièces; Maroy, Françoise
    - Contrat de mariage entre Maurice et la demoiselle Dujat, 5 mai 1783
      contrat de mariage; Maurice; Dujat (demoiselle)
    - Notoriété concernant de Lusignan, 5 mai 1783
      notoriété; Lusignan (de)
    - Contrat de mariage entre le sieur Berthault et la demoiselle Laurent, 6 mai 1783
      contrat de mariage; Berthault (sieur); Laurent (demoiselle)
    - Inventaire après décès d'Alexis Marlé, 7 mai 1783
      inventaire après décès; Marle, Alexis
    - Contrat de mariage entre le sieur Chailliout et la demoiselle Tellier, 8 mai 1783
      contrat de mariage; Chailliout (sieur); Tellier (demoiselle)
    - Inventaire après décès de la veuve Maroy, 8 mai 1783
      inventaire après décès; Maroy (veuve)
    - Inventaire après décès de Gauthier femme Berger, 10 mai 1783
      inventaire après décès; Gauthier; Berger (femme)
    - Contrat de mariage entre Besland et la demoiselle Alusson, 11 mai 1783
      contrat de mariage; Besland; Alusson (demoiselle)
    - Contrat de mariage entre Berger et Rouhier, 12 mai 1783
      contrat de mariage; Berger; Rouhier
    - Contrat de mariage entre Villon et Denis, 14 mai 1783
      contrat de mariage; Villon; Denis
    - Contrat de mariage entre Langlois et Bosson, 16 mai 1783
      contrat de mariage; Langlois; Bosson
    - Testament de Lelièvre, 16 mai 1783
      testament; Lelievre
    - Inventaire après décès de J.B. Durmad, 17 mai 1783
      inventaire après décès; Durmad (J.B.)
    - Notoriété concernant la veuve L'Epine, 19 mai 1783
      notoriété; L'Épine (veuve)
    - Contrat de mariage entre Cordier et Massenet, 20 mai 1783
      contrat de mariage; Cordier; Massenet
    - Contrat de mariage entre Lurat et Burat, 21 mai 1783
      contrat de mariage; Lurat; Burat
    - Inventaire après décès de Jean Jacques Froyard, 21 mai 1783
      inventaire après décès; Froyard, Jean-Jacques
    - Notoriété concernant l'abbé Charles Batteux, chanoine honoraire de l'église de Reims, l'un des quarante de l'Académie Française, 22 mai 1783
      notoriété; Batteux, Charles; curé; chanoine
    - Testament déposé Jean Louis Lenormand, 23 mai 1783
      testament; dépôt de pièces; Lenormand, Jean-Louis
    - Notoriété Claude François Boizard, 24 mai 1783
      notoriété; Boizard, Claude-François
    - Contrat de mariage entre Delachapelle et veuve Chevalier, 27 mai 1783
      contrat de mariage; Delachapelle; Chevalier (veuve)
    - Notoriété concernant Soyez, 29 mai 1783
      notoriété; Soyez
    - Contrat de mariage entre Pachot et la demoiselle Chemin, 30 mai 1783
      contrat de mariage; Pachot; Chemin (demoiselle)
    - Contrat de mariage entre Redon et la demoiselle Hévin, 30 mai 1783
      contrat de mariage; Redon; Hevin (demoiselle)
    - Testament de B.D. Plailly, 2 juin 1783
      testament; Plailly, B.D.
    - Inventaire après décès de Dufour femme Daveau, 7 juin 1783
      inventaire après décès; Dufour; Daveau (femme)
    - Notoriété concernant Zano, 10 juin 1783
      notoriété; Zano
    - Notoriété concernant la demoiselle Martin, 13 juin 1783
      notoriété; Martin (demoiselle)
    - Contrat de mariage entre Daubigny et la demoiselle Vautier, 14 juin 1783
      contrat de mariage; Daubigny; Vautier (demoiselle)
    - Notoriété concernant Jourdan, 14 juin 1783
      notoriété; Jourdan
    - Inventaire après décès de Duboc, 16 juin 1783
      inventaire après décès; Duboc
    - Notoriété concernant Briancourt femme Bassier, 20 juin 1783
      notoriété; Briancourt; Bassier (femme)
    - Inventaire après décès de Tourquety, 20 juin 1783
      inventaire après décès; Tourquety
    - Notoriété concernant Marie Victoire Desbordes, 23 juin 1783
      notoriété; Desbordes, Marie-Victoire
    - Contrat de mariage entre Augé et Desbouilloust, 30 juin 1783
      contrat de mariage; Auge; Desbouilloust
    - Testament d'Olivier veuve Delarue, 30 juin 1783
      testament; Olivier; Delarue (veuve)
    - Notoriété constatant les héritiers Lescarde, 2 juillet 1783
      notoriété; Lescarde (héritiers)
    - Inventaire après décès de Lenormand Jean Louis, 3 juillet 1783
      inventaire après décès; Lenormand, Jean-Louis
    - Contrat de mariage entre Huet Blanchetier et la demoiselle Laisné, 7 juillet 1783
      contrat de mariage; Huet Blanchetier; Laisne (demoiselle)
    - Notoriété concernant les héritiers du sieur Coujard Delaverchère, 8 juillet 1783
      notoriété; Coujard Delaverchere (sieur)
    - Inventaire après décès de Demay, 10 juillet 1783
      inventaire après décès; Demay
    - Contrat de mariage entre Michou et Devaux, 11 juillet 1783
      contrat de mariage; Michou; Devaux
    - Contrat de mariage entre Denevert et Duclet, 13 juillet 1783
      contrat de mariage; Denevert; Duclet
    - Notoriété concernant Marie Anne Fouquet, 14 juillet 1783
      notoriété; Fouquet, Marie-Anne
    - Testament de mademoiselle Castet, 14 juillet 1783
      testament; Castet (mademoiselle)
    - Inventaire après décès de Plailly, 16 juillet 1783
      inventaire après décès; Plailly
    - Inventaire après décès d'Olivier veuve Delarue, 17 juillet 1783
      inventaire après décès; Olivier; Delarue (veuve)
    - Inventaire après décès de Tanet femme Savoye, 18 juillet 1783
      inventaire après décès; Tanet; Savoye (femme)
    - Contrat de mariage entre le sieur Anet et la demoiselle Secretie, 19 juillet 1783
      contrat de mariage; Anet (sieur); Secretie (demoiselle)
    - Inventaire après décès de Foucault femme Lanaux, 26 juillet 1783
      inventaire après décès; Foucault; Lanaux (femme)
    - Contrat de mariage entre Lathelise et Divier, 27 juillet 1783
      contrat de mariage; Lathelise; Divier
    - Inventaire après décès de Martinet, 1er août 1783
      inventaire après décès; Martinet
    - Inventaire après décès de Fromont, 1er août 1783
      inventaire après décès; Fromont
    - Notoriété concernant Mariche, 2 août 1783
      notoriété; Mariche
    - Inventaire après décès de mademoiselle Boucher, 4 août 1783
      inventaire après décès; Boucher (mademoiselle)
    - Inventaire après décès de Joseph Offani, 5 août 1783
      inventaire après décès; Offani, Joseph
    - Inventaire après décès de Tonnelier femme Devangeroux, 14 août 1783
      inventaire après décès; Tonnelier; Devaugeroux (femme)
    - Contrat de mariage entre Reigembal et Benoit, 17 août 1783
      contrat de mariage; Reigembal; Benoit
    - Notoriété concernant Hocquart, 17 août 1783
      notoriété; Hocquart
    - Contrat de mariage entre Oudet et veuve Picon, 17 août 1783
      contrat de mariage; Oudet; Picon (veuve)
    - Inventaire après décès de Cautrelle, 23 août 1783
      inventaire après décès; Cautrelle
    - Contrat de mariage entre Despagne et la demoiselle Deerne, 24 août 1783
      contrat de mariage; Despagne; Deerne (demoiselle)
    - Contrat de mariage entre Scelle de La Piquetrie et la demoiselle Quintet, 24 août 1783
      contrat de mariage; Scelle de La Piquetrie; Quintet (demoiselle)
    - Dépôt du mortuaire Grast, 29 août 1783
      acte d'état civil; dépôt de pièces; Grast
    - Notoriété concernant les héritiers Lacout, 29 août 1783
      notoriété; Lacout
    - Inventaire après décès de David femme Paysez, 29 août 1783
      inventaire après décès; David; Paysez (femme)
    - Contrat de mariage entre Huron et la demoiselle Dormoy, 31 août 1783
      contrat de mariage; Huron; Dormoy (demoiselle)
    - Contrat de mariage entre Parer et Rouvée, 3 septembre 1783
      contrat de mariage; Parer; Rouvee
    - Contrat de mariage entre Laforêt et Couchoist, 4 septembre 1783
      contrat de mariage; Laforet; Couchoist
    - Testament de Danne, 8 septembre 1783
      testament; Danne
    - Inventaire après décès de Arnoux, 10 septembre 1783
      inventaire après décès; Arnoux
    - Contrat de mariage entre Garson et Bougier, 11 septembre 1783
      contrat de mariage; Garson; Bougier
    - Notoriété concernant Baillon, 11 septembre 1783
      notoriété; Baillon
    - Inventaire après décès de Velon, 17 septembre 1783
      inventaire après décès; Velon
    - Contrat de mariage entre Baquet et Harant, 19 septembre 1783
      contrat de mariage; Baquet; Harant
    - Contrat de mariage entre Desgrey et dame veuve Ollier, 19 septembre 1783
      contrat de mariage; Desgrey; Ollier (dame veuve)
    - Contrat de mariage entre Lesoue et Poupard, 20 septembre 1783
      contrat de mariage; Lesoue; Poupard
    - Contrat de mariage entre Henrion et Marie Henriette Catherine Brizard, 23 septembre 1783
      contrat de mariage; Henrion; Brizard, Marie-Henriette-Catherine
    - Contrat de mariage entre Drouard et Germain, 24 septembre 1783
      contrat de mariage; Drouard; Germain
    - Testament de Pierre Louis Vast, 24 septembre 1783
      testament; Vast, Pierre-Louis
    - Contrat de mariage entre Picard et Lourdain, 25 septembre 1783
      contrat de mariage; Picard; Lourdain
    - Inventaire après décès de Noireu femme Andaille, 25 septembre 1783
      inventaire après décès; Noireu; Andaille (femme)
    - Contrat de mariage entre Dehideux Delarairie et Leblachet, 25 septembre 1783
      contrat de mariage; Dehideux Delarairie; Leblachet
    - Inventaire après décès de Fontaine, 27 septembre 1783
      inventaire après décès; Fontaine
    - Notoriété concernant Robert, 29 septembre 1783
      notoriété; Robert
    - Inventaire après décès de Bellon, 29 septembre 1783
      inventaire après décès; Bellon
    - Contrat de mariage entre Marchand et Mignot, 29 septembre 1783
      contrat de mariage; Marchand; Mignot
    - Inventaire après décès de Menessoz femme Crépeaux, 30 septembre 1783
      inventaire après décès; Menessoz; Crepeaux (femme)
    - Contrat de mariage entre Paucellier et la demoiselle Lançon, 30 septembre 1783
      contrat de mariage; Paucellier; Lancon (demoiselle)
    - Contrat de mariage entre Serre et Cliquet veuve Tessier, 30 septembre 1783
      contrat de mariage; Serre; Cliquet; Tessier (veuve)
    - Inventaire après décès de Debitte, 1er octobre 1783
      inventaire après décès; Debitte
    - Contrat de mariage entre Devincent; la demoiselle Rolland, 4 octobre 1783
      contrat de mariage; Devincent; Rolland (demoiselle)
    - Inventaire après décès de Brizard femme Gouesmel, 4 octobre 1783
      inventaire après décès; Brizard; Gouesmel (femme)
    - Contrat de mariage entre le sieur Va et la demoiselle Couturier, 6 octobre 1783
      contrat de mariage; Va (sieur); Couturier (demoiselle)
    - Contrat de mariage entre Dauphin et Sigel, 6 octobre 1783
      contrat de mariage; Dauphin; Sigel
    - Inventaire après décès de Guillaume, 8 octobre 1783
      inventaire après décès; Guillaume
    - Testament de Cheval veuve Hardy, 8 octobre 1783
      testament; Cheval; Hardy (veuve)
    - Contrat de mariage entre Oudon et la veuve Martin, 13 octobre 1783
      contrat de mariage; Oudon; Martin (veuve)
    - Inventaire après décès de Tonnelier, 14 octobre 1783
      inventaire après décès; Tonnelier
    - Contrat de mariage entre Thirion et la demoiselle Louise Sophie de Montauban, 18 octobre 1783
      contrat de mariage; Thirion; Montauban, Louise-Sophie de
    - Contrat de mariage entre Duchesne et Gaudry Dugrasié, 21 octobre 1783
      contrat de mariage; Duchesne; Gaudry Dugrasie
    - Contrat de mariage entre Delachaume et la demoiselle Granger, 21 octobre 1783
      contrat de mariage; Delachaume; Granger (demoiselle)
    - Contrat de mariage entre Collet et Malherbe, 26 octobre 1783
      contrat de mariage; Collet; Malherbe
    - Contrat de mariage entre Dupuis et Lore, 26 octobre 1783
      contrat de mariage; Dupuis; Lore
    - Contrat de mariage entre Lemonnier et Lemercier, 27 octobre 1783
      contrat de mariage; Lemonnier; Lemercier
    - Contrat de mariage entre Lore et Dosseux, 27 octobre 1783
      contrat de mariage; Lore; Dosseux
    - Contrat de mariage entre Paulle et Bireau, 30 octobre 1783
      contrat de mariage; Paulle; Bireau
    - Notoriété concernant Romain, 1er novembre 1783
      notoriété; Romain
    - Contrat de mariage entre Le Carme et Sallembier, 2 novembre 1783
      contrat de mariage; Lecarme; Sallembier
    - Contrat de mariage entre Barbier et Miscot, 5 novembre 1783
      contrat de mariage; Barbier; Miscot
    - Contrat de mariage entre Carnouville et dameron, 9 novembre 1783
      contrat de mariage; Carnouville; Dameron
    - Notoriété concernant Degrille, 10 novembre 1783
      notoriété; Degrille
    - Notoriété concernant Prévost, 10 novembre 1783
      notoriété; Prevost
    - Notoriété concernant Bazire, 10 novembre 1783
      notoriété; Bazire
    - Notoriété concernant d'Antraguet veuve Lacaille, 12 novembre 1783
      notoriété; Antraguet (d'); Lacaille (veuve)
    - Inventaire après décès de Simon femme Collet, 12 novembre 1783
      inventaire après décès; Simon; Collet (femme)
    - Notoriété concernant Ricoux de Fort, 14 novembre 1783
      notoriété; Ricoux de Fort
    - Contrat de mariage entre Richome et Dommage, 16 novembre 1783
      contrat de mariage; Richome; Dommage